---
title: "IDICADORES DE AÇÕES DO 08/2020 A 09/2021"
output: 
  flexdashboard::flex_dashboard:
    orientation: row
    vertical_layout: fill
    # theme: spacelab #
    runtime: shiny #
---

```{r setup, include=FALSE}
library(flexdashboard) 
library(ggplot2)
library(plotly)
library(dplyr)
library(rsconnect)

#setwd("C:/Users/Rogerio Lopes/Desktop/Rogerio/DesafioLaraia")
#siglas <- read.csv("tickers.csv")

url<- "https://raw.githubusercontent.com/RogerioLS/Desafio-Laraia/master/tickers.csv"
siglas <- read.csv(url, colClasses=c(fips="character"))
```

Preço ação{data-icon="fa-money"}
===
 
Comandos1 {.sidebar}
---
```{r}
selectInput("sigla", label <- "TICKERS: ", choices = unique(siglas$simbolo), selected = "MMM")

```

Row{data-height=150}
---
### Média
```{r}
renderValueBox({
  media = siglas %>% 
    filter( simbolo %in% input$sigla) %>% 
      group_by(abertura) %>% 
        summarise(count=sum(abertura))

aidem = round(mean(media$count),2)
  
valueBox(aidem,icon = "fa-percent", caption = "Média", color = "orange")})
```

### Valor Minimo
```{r}
renderValueBox({
  minimo = siglas %>% 
    filter( simbolo %in% input$sigla) %>% 
      #group_by(abertura) %>% 
        summarise(count=min(abertura))

ominim = round(min(minimo$count),2)
  
valueBox(ominim, icon = "fa-level-down", caption = "Minimo", color = "red")})
```


### Valor Maximo
```{r}
renderValueBox({
  maximo = siglas %>% 
    filter( simbolo %in% input$sigla) %>% 
      #group_by(abertura) %>% 
        summarise(count=max(abertura))

omixam = round(max(maximo$count),2)
  
valueBox(omixam, icon = "fa-level-up", caption = "Máximo", color = "green")})
```

Row
----
### Preço da ação na abertura de mercado 
```{r}
renderPlotly({
  grafico = filter(siglas, simbolo == input$sigla) %>%
    ggplot(., aes(x = dia, y = abertura, color = simbolo))+
      geom_point()+
        labs(x = "Dias", y = "Valor abertura")+
          ggtitle(label = input$sigla) +
          theme(axis.text.x = element_text(angle = 90, hjust = 1))
  ggplotly(grafico, dynamicTicks = TRUE)}) 
```

Volume de ações negociadas {data-icon="fa-server"}
===
 
Comandos2 {.sidebar}
---
```{r}
 selectInput("sigla_2", label = "TICKERS: ", choices = unique(siglas$simbolo), selected = "MMM")
```
 
Row{data-height=150}
---
### Média
```{r}
renderValueBox({
  media = siglas %>% 
    filter( simbolo %in% input$sigla_2) %>% 
      group_by(volume) %>% 
        summarise(count=sum(volume))

aidem = round(mean(media$count),0)
  
valueBox(aidem,icon = "fa-percent", caption = "Média", color = "orange")})
```

### Valor Minimo
```{r}
renderValueBox({
  minimo = siglas %>% 
    filter( simbolo %in% input$sigla_2) %>% 
      #group_by(volume) %>% 
        summarise(count=min(volume))

ominim = round(min(minimo$count),2)
  
valueBox(ominim, icon = "fa-level-down", caption = "Minimo", color = "red")})
```


### Valor Maximo
```{r}
renderValueBox({
  maximo = siglas %>% 
    filter( simbolo %in% input$sigla_2) %>% 
      #group_by(volume) %>% 
        summarise(count=max(volume))

omixam = round(max(maximo$count),2)
  
valueBox(omixam, icon = "fa-level-up", caption = "Máximo", color = "green")})
```


Quadro2
---

### Volume de ações negociadas 
```{r}
renderPlotly({
  grafico = filter(siglas, simbolo == input$sigla_2) %>%
    ggplot(., aes(x=dia, y = volume, color = simbolo))+
      geom_point()+
        labs(x = "Dias", y="volume de ações")+
          theme(axis.text.x = element_text(angle = 90, hjust = 1))
  ggplotly(grafico, dynamicTicks = TRUE)} )
```


Dados Utilizados {data-icon="fa-bar-chart"}
===

Comandos2 {.sidebar}
---
```{r}
 selectInput("sigla_3", label = "TICRERS: ", choices = unique(siglas$simbolo), selected = "MMM")
```

Row{data-height=150}
---

### Dados Utilizados
```{r}
renderTable({filter(siglas, simbolo == input$sigla_3)})
```


