---
title: "Yahoo Finance"
output: html_notebook
---
Bibliotecas a serem usadas
```{r}
install.packages("tidyverse", dependencies = T)
install.packages("rvest",     dependencies = T)
install.packages("tidyquant", dependencies = T)
install.packages("janitor",   dependencies = T)
```
carregando os pacotes
```{r}
library(tidyverse)
library(rvest)
library(tidyquant)
library(janitor)
```
vamos pegar o dia de hoje e diminuir 11 meses
```{r}
today = Sys.Date()
date = today %m+% months(-11)
print(date)
```
vai permitir pegar dados das 505 do mercado americano
```{r}
one_ticker = tq_get("^GSPC", from = date)
one_ticker %>% 
  head()
```
vamos começar o processo de raspagem
```{r}
url <- "https://en.wikipedia.org/wiki/List_of_S%26P_500_companies"
tickers = url %>%
  read_html() %>%
  html_nodes(xpath = '//*[@id="constituents"]') %>% 
  html_table()
tickers
```
vamos arrumar dois tickes mudando de "." para "-"
```{r}
namestickers = tickers[[1]]
```

```{r}
namestickers = namestickers %>% 
  mutate(Symbol = case_when(Symbol == "BRK.B" ~ "BRK-B",
                             Symbol == "BF.B" ~ "BF-B",
                             TRUE ~ as.character(Symbol)))
namestickers
```

separando as siglas
```{r}
symbols = namestickers$Symbol
symbols
```
transformando em funcao 
```{r}
symbols = namestickers$Symbol
```

```{r}
get_symbols = function(ticker = "AAPL"){
  df = tq_get(ticker, from = date)  %>%  
      mutate(symbol = rep(ticker, length(date)))
  return(df)
}

```

```{r}
tickers_df1 = map(symbols, get_symbols) %>% 
  bind_rows()
```

```{r}
tickers_df = tickers_df1 %>% 
  left_join(namestickers0, by = c('symbol' = 'Symbol')) %>% 
  clean_names() %>% 
  select(symbol:security, gics_sector, gics_sub_industry, headquarters_location)
```

```{r}
linhas       = dim(tickers_df)[1]
colunas      = dim(tickers_df)[2]
dimencao     = data.frame(linhas, colunas)
print(dimencao)
```

```{r}
tickers_df %>% head()
```
Verificacao de total de tickes
```{r}
tickers_df %>% 
select(symbol)%>% 
distinct()%>% 
count() %>% 
select("Total de numeros de tickes" = n)
```
Verificando um gráfico de uma acao
```{r}
ticker = "CSCO"
tickers_df %>% 
  filter(symbol == ticker) %>% 
  ggplot(aes(date, volume))+
  geom_line()
```
mudando nome das colunas
```{r}
tickers_df_definitivo = rename(tickers_df, 
                     simbolo      = symbol,
                     dia          = date,
                     abertura     = open,
                     alta         = high,
                     baixa        = low,
                     fechamento   = close,
                     ajustada     = adjusted,
                     nome_empresa = security,
                     setor        = gics_sector,
                     insdustria   = gics_sub_industry,
                     endereco_sede= headquarters_location)
tickers_df_definitivo
```
serie temporal dia por volume
```{r}
ticker = "MMM"
tickers_df_definitivo %>% 
  filter(simbolo == ticker) %>% 
  ggplot(aes(dia, volume))+
  geom_line()
```
serie temporal dia / valor de fechamento
```{r}
ticker = "MMM"
tickers_df_definitivo %>% 
  filter(simbolo == ticker) %>% 
  ggplot(aes(dia, fechamento))+
  geom_line()
```

```{r}
str(tickers_df_definitivo)
```
```{r}
tickers_df_definitivo[is.na(tickers_df_definitivo)] <- 0
```


salvando em csv
```{r}
write.csv(tickers_df_definitivo, file = "E:Rogerio\\tickers.csv", sep = ".")
```

